臺灣板橋地方法院刑事判決　　　　　　　 94年度易字第122號
公　訴　人　臺灣板橋地方法院檢察署檢察官
被　　　告　乙○○
　　　　　　丁○○
　　　　　　　　　　（現另案
上列被告因傷害案件，經檢察官提起公訴（93年度偵字第15549
號），本院判決如下：
    主  文
乙○○、丁○○共同傷害人之身體，各處有期徒刑參月，如易科
罰金，均以佰元折算壹日。
    事  實
一、丁○○前於民國八十六年間因竊盜及違反麻醉藥品管理條例
    、肅清煙毒條例等案件，經本院於八十七年二月六日，以八
    十六年度訴字第二六六一號刑事判決判處有期徒刑三月、三
    月、五年二月、二年，其中販賣化學合成麻醉藥品及持有第
    一級毒品部分，經上訴臺灣高等法院於八十七年八月十四日
    ，以八十七年度上訴字第二二二二號刑事判決撤銷各改判處
    有期徒刑五年二月、一年確定，上開四罪，經本院裁定應執
    行有期徒刑六年確定，甫於九十一年三月十五日假釋出獄，
    假釋縮刑期滿日期為九十三年六月二十二日（於本案不構成
    累犯）。
二、乙○○、丁○○於九十二年八月十二日十九時許，在臺北縣
    永和市○○路二十五號永平國小內尋找乙○○姪子時，適丙○○與其友人甲○○在該處一同吸食強力膠，丙○○因聽聞
    附近走廊有人大聲談笑，心生不悅即獨自前往理論，丙○○
    與乙○○因而引發口角，乙○○、丁○○竟與六、七名真實
    姓名年籍不詳之成年男子共同基於傷害之犯意聯絡，乙○○
    以自己所有之手提袋，丁○○則持永平國小所有之圓鍬，其
    餘之人亦手持皮帶，與丙○○互毆，致丙○○受有頭部挫傷
    、腦震盪、頭皮二處撕裂傷各長三公分、顏面部六處撕裂傷
    各長一至一點五公分、左肩胛骨裂傷、左手肘挫傷合併動作
    障礙及右胸挫傷等傷害（丙○○所涉傷害罪部分，業經本院
    判處有期徒刑三月確定）。
三、案經被害人丙○○訴由臺北縣政府警察局永和分局報請臺灣
    板橋地方法院檢察署檢察官偵查起訴。
    理　由
一、訊據被告乙○○、丁○○固承認與丙○○發生拉扯，惟矢口
    否認有共同傷害之犯行，乙○○辯稱：告訴人丙○○跑過來
    搶伊東西，伊與他發生拉扯，他拉伊的手提袋，後來兩人就
    在地上翻滾，後來伊去警衛室報警回來，就看到丙○○流血
    ，伊不知道他為何會流血，伊只有與告訴人發生拉扯，沒有
    打他云云。丁○○則辯稱：伊沒有打丙○○，只有與他發生
    拉扯，伊拉他右肩，因為他當時與乙○○互拉皮包，伊只是
    要把他拉開，伊不知道為什麼會有圓鍬出現，伊在現場也沒
    有看到圓鍬，乙○○喊強盜時，丙○○往圍牆跑，當時全身
    就有血，甲○○跑過來制止，叫我們不要打他的朋友。但伊
    沒有毆打丙○○，他的傷如何來的，伊不知道。伊沒有拿圓
    鍬打他云云。經查，上揭犯罪事實，業據告訴人丙○○於警
    詢及偵查時指訴綦詳，並經證人甲○○於警詢、偵查中證述
    屬實，且有診斷證明書一紙在卷可稽。而被告等二人既與告
    訴人發生爭執、拉扯，憤而持圓鍬，或手提袋毆打告訴人，
    造成告訴人如診斷證明書上所記載之傷害，尚不違常情。況
    於拉扯中亦不可能造成告訴人有診斷證明書上所記載之多處
    傷害，故被告等二人上開所辯，均顯係事後卸責之詞，委不
    足採。至被告丁○○聲請傳喚告訴人丙○○出庭作證，以證
    明其並未毆打告訴人等情，本院認事證已明，無再傳訊之必
    要，附此敘明。本件事證明確，被告二人傷害犯行均洵堪認
    定，應予依法論處。
二、核被告等二人所為，均係犯刑法第二百七十七條第一項之傷
    害罪。被告乙○○、丁○○與六、七名不詳姓名年籍之成年
    人間，有犯意聯絡及行為分擔，均為共同正犯。爰審酌被告
    等二人之素行、犯罪之動機、目的、手段，兼衡本案係因告
    訴人吸食強力膠而引起傷害犯行，告訴人亦有可歸責性，告
    訴人所受之傷勢非輕，及被告二人犯罪後態度等一切情狀，
    各量處如主文所示之刑，並均諭知易科罰金之折算標準。
據上論結，應依刑事訴訟法第二百九十九條第一項前段，刑法第
第二十八條、第二百七十七條第一項、第四十一條第一項前段，
罰金罰鍰提高標準條例第一條前段、第二條，判決如主文。
本案經檢察官程秀蘭到庭執行職務
中　　華　　民　　國　　94　　年　　8 　　月　　10　　日
  　　　　　　　　刑事第十庭　審判長法  官  高奕驤
                                    法  官  黃若美
                                    法  官  曾正耀
以上正本證明與原本無異
如不服本判決應於送達後10日內向本院提出上訴狀
                                    書記官  黃靖媛
中　　華　　民　　國　　94　　年　　8 　　月　　12　　日
附錄本案論罪科刑主要法條：
刑法第277 條第1 項
傷害人之身體或健康者，處三年以下有期徒刑、拘役或一千元以
下罰金（罰金數額已依罰金罰鍰提高標準條例提高為十倍）。
